臺灣屏東地方法院刑事判決　　　　　　　 94年度訴字第129號
公　訴　人　臺灣屏東地方法院檢察署檢察官
被　　　告　乙○○　男　29歲.
　　　　　　　　　　（
選任辯護人　辛○○律師
　　　　　　庚○○律師
上列被告因恐嚇等案件，經檢察官提起公訴（93年度偵字第5838
號），本院判決如下：
    主  文
乙○○放火燒燬現供人使用之住宅，未遂，累犯，處有期徒刑肆
年，扣案之高粱酒瓶碎玻璃片壹包沒收；又連續以加害生命、身
體、財產之事，恐嚇他人，致生危害於安全，累犯，處有期徒刑
肆月。應執行有期徒刑肆年貳月，扣案之高粱酒瓶玻璃碎片壹包
沒收。
    事  實
一、乙○○曾於民國89年間，因傷害案件，經臺灣高等法院高雄
    分院判處有期徒刑1 年確定，經入監服刑後，嗣於90年10月
    4 日假釋出監，甫於同年10月20日保護管束期滿，假釋未經
    撤銷，以已執行論。詎不知悛悔，其因與戊○○間有感情糾
    紛，竟心生不滿，明知戊○○位於屏東縣萬巒鄉○○村○○
    路9 號之住處，乃現供人使用之住宅，竟基於放火燒燬該住
    宅之犯意，於93年11月17日上午8 時許，騎乘車牌號碼PIM
    —461 號機車，前往上開住宅前，持其撿拾之高梁玻璃酒瓶
    1 罐內裝汽油，復於瓶口填塞布條所製成俗稱之「汽油彈」
    ，點火引燃後朝戊○○上開住宅門前丟擲致起火燃燒，幸因
    戊○○之祖母胡陳秋月聽聞聲響出外察看，及時發覺撲滅火
    勢，因而僅將該住宅門前之部分水泥地面燒成焦黑，而未延
    燒至房屋主體結構，尚未使該住宅之主要效用喪失而未遂。
    嗣經據報到場之員警扣得遺留在該處水泥地上之高粱酒瓶碎
    玻璃片1 包。
二、乙○○又另行基於恐嚇危害安全之概括犯意，連續自93年11
    月17日晚上10時許起，至翌日晚上10時許止，先後多次撥打
    戊○○家中電話（00-0000000），向戊○○恐嚇稱「今天是
    妳較好運，我運氣較差，丟在門口而已，明天會不會丟在妳
    床下就不知道了‧‧‧我若不讓妳死，我會嚥不下這口氣，
    明天就要開庭了，我寧願死也要妳陪葬」、「妳今天12點若
    不出來，我沒看到妳的人，妳家房子會著火」、「限妳10點
    出現，不然12點就準備報警說妳家著火了，我登建說得到做
    得到，是妳逼我的」等加害其生命、身體、財產之言語恐嚇
    戊○○，使戊○○心生畏懼致生危害於安全。嗣經戊○○報
    警處理，為警於同年11月19日下午4 時許，在屏東縣萬巒鄉
    ○○村○○路與新平路口拘提乙○○到案。
三、案經戊○○訴由屏東縣警察局內埔分局報告臺灣屏東地方法
    院檢察署檢察官偵查起訴。
    理  由
壹、證據能力
一、被告於93年11月20日之警詢自白：
  (一)辯護意旨謂：被告於93年11月19日首次警詢中並未坦承犯行
    ，然因同日為警拘提逮捕後，曾遭告訴人戊○○之家屬毆打
    成傷，被告要求員警先讓其前往醫院驗傷，詎員警竟表示只
    要供認犯行，且與告訴人家屬和解，或許可獲檢察官不起訴
    處分，否則，被告如執意先去驗傷，將通知告訴人家屬使被
    告無法平安到達醫院，故被告迫於情勢，始於11月20日警詢
    中為不實自白，故該次自白乃非出於自由意志，應無證據能
    力云云（見本院卷第93頁），且提出驗傷診斷書一紙為佐（
    見本院卷第22頁）。
  (二)按刑事訴訟法第156 條第1 項固規定，被告之自白，須非出
    於強暴、脅迫、利誘、詐欺、疲勞訊問、違法羈押或其他不
    正之方法，且與事實相符者，始得為證據，然所謂強暴、脅
    迫、利誘等不正方法之訊問，客觀上仍須足使被告之生理或
    心理受有恐懼、壓迫，以致壓抑其自由陳述之任意性，始足
    當之。
  (三)經查：
  1.證人即93年11月19日首次警詢及同年11月20日警詢中，負責
    詢問被告之內埔分局員警丙○○於本院審理時證稱：本案已
    事先報請檢察官核發拘票，嗣由佳佐派出所之同仁發現被告
    行蹤加以逮捕，伊再前往佳佐派出所將被告帶回分局，在此
    過程中，伊並未見有家屬毆打被告之情事，被告雖於到達分
    局前，曾表示遭被害人家屬毆打，然到達分局後則未再提起
    ，伊也忘記被告曾提及此事，始未讓被告前往醫院驗傷，但
    伊並未發現被告身體受有傷勢。被告於第一次警詢否認犯行
    後，伊遂告知被告依現存卷證對其不利，並翻查所犯法條供
    其閱覽，然並未向被告表示「如和解，可獲檢察官不起訴」
    、或「欲通知告訴人家屬，使被告無法平安到達醫院」之類
    的話等語明確（見本院卷第47至49頁），參酌警卷所附被告
    到案前之告訴人戊○○、證人甲○○等人之指證內容，確堪
    認被告為本案嫌疑人，是證人丙○○證稱被告何以改變起初
    否認之態度，進而自白犯行之原委，尚屬合理，況被告所犯
    刑法第173 條第3 項、第1 項之罪嫌，乃最輕本刑7 年以上
    有期徒刑之重罪（此亦為內埔分局於刑事案件報告書載明）
    ，是即便與告訴人達成和解，亦難符合檢察官得為職權不起
    訴之要件，員警丙○○身為司法警察，應無執此與法律規定
    全然不符之荒誕條件，以圖取得被告自白之理。
  2.其次，被告自由陳述之意志倘受有上開不當干預，其生理、
    心理受壓抑之狀況理應延續影響其為警移送檢察官偵訊時之
    供述，然被告於檢察官內勤訊問時，對於所涉放火、恐嚇等
    事實仍坦承在卷（見偵卷第3 至4 頁），且隻字未提曾遭告
    訴人家屬毆打希求盡快驗傷等情，而辯護人於審理中更當庭
    陳稱對被告於偵查中自白之證據能力不爭執（見本院卷第40
    頁），顯不合理。雖被告於本院審理中另辯稱：伊因急切前
    往驗傷，故對檢察官稱所欲供述之內容，均與警詢筆錄所載
    完全相符云云，然互核上開偵訊、警詢筆錄所載情節，仍有
    些微細節略有出入（見警卷第14至15頁、偵卷第3 至4 頁）
    ，尚非一字不差地全然相符，足徵被告上開辯解，亦難採信
    。又被告於93年11月20日經檢察官訊畢飭回後，遲至同年11
    月22日始前往醫院驗傷，此有被告提出之驗傷診斷書附卷可
    參（見本院卷第22頁），且依驗傷診斷書所示之傷勢，均為
    輕微之瘀傷、刮傷，是縱認被告所辯遭告訴人家屬毆打成傷
    乙節為真，惟依其受傷情節觀之，顯無立即就醫驗傷之急迫
    性，於客觀上亦難認已達足壓抑被告之自由意志使其因而為
    不實自白之程度。
  3.再者，被告於本院審理中已自白確有以電話恐嚇戊○○，經
    本院互核卷證相佐，亦堪認定其所涉此部分恐嚇犯行事證明
    確（詳後述），足徵其於93年11月19日首次警詢中否認恐嚇
    犯行之辯解，亦屬卸責之詞，準此，益見被告於為警查獲之
    初，並未坦然接受司法調查，其於93年11月19日首次警詢中
    全盤否認犯行之舉，無非出於希圖逃避刑事訴追之心態而來
    ，亦難僅憑其於警詢之初否認犯行，翌日則坦白承認之轉折
    ，遽認該自白非出於任意性，是辯護意旨稱被告因急切前往
    驗傷，因而有93年11月19日、20日警詢中供述內容前後相左
    之情形乙節，自無可採，綜上，堪認被告於93年11月20日之
    警詢自白應有證據能力。
二、告訴人戊○○、證人甲○○於偵查中之指證：
  (一)按被告以外之人於偵查中向檢察官所為陳述，除顯有不可信
    之情況者外，得為證據，刑事訴訟法第159 條之1 第2 項定
    有明文。偵查中對被告以外之人（包括證人、鑑定人、告訴
    人、被害人及共同被告等）所為之偵查筆錄，或被告以外之
    人向檢察官所提之書面陳述，性質上均屬傳聞證據。惟現階
    段刑事訴訟法規定檢察官代表國家偵查犯罪、實施公訴，依
    法其有訊問被告、證人及鑑定人之權，證人、鑑定人且須具
    結，而實務運作時，檢察官偵查中向被告以外之人所取得之
    陳述，原則上均能遵守法律規定，不致違法取供，其可信度
    極高。再者，該「被告以外之人」，如經法院於審理中傳喚
    到庭接受檢、辯雙方之交互詰問，賦予被告有與之對質、詰
    問其現在與先前陳述瑕疵之機會，自屬已充分保障被告之對
    質詰問權，職是，除反對該項供述得具有證據能力之一方，
    已釋明「顯有不可信之情況」之理由外，不得遽指該偵查中
    之陳述不具證據能力。
  (二)查本件告訴人戊○○、證人甲○○於偵查中分別到庭指述、
    具結證述，上開二人於審理中復經本院傳喚到庭具結作證，
    接受交互詰問程序，自屬充分保障被告之對質詰問權，又被
    告及辯護人均未曾提及檢察官在上開偵訊時有任何以不正方
    法訊問而有顯不可信之情況，是依上開規定，其二人於偵查
    中之陳述及證述，應均有證據能力。
三、告訴人戊○○、證人胡陳秋月、甲○○於警詢中之陳述：
  (一)按被告以外之人於審判外之陳述，雖不符前4 條之規定，而
    經當事人於審判程序同意作為證據，法院審酌該言詞陳述或
    書面陳述作成時之情況，認為適當者，亦得為證據。當事人
    、代理人或辯護人於法院調查證據時，知有第159 條第1 項
    不得為證據之情形，而未於言詞辯論終結前聲明異議者，視
    為有前項之同意，刑事訴訟法第159 條之5 亦有明文。
  (二)查告訴人戊○○、證人胡陳秋月、甲○○於警詢之陳述，雖
    均屬審判外陳述，然被告、辯護人及檢察官就其證據能力之
    有無，均未於言詞辯論終結前聲明異議，應視為同意將該部
    分陳述作為證據，且本院審酌該陳述作成時之情況，尚無明
    顯不適當之情形，自有證據能力。
貳、事實認定與論罪科刑：
一、訊據被告坦承有撥打電話恐嚇告訴人戊○○等情，惟矢口否
    認涉有放火未遂犯行，辯稱：案發當天早上，伊自家中騎乘
    機車前往高雄縣仁武鄉之工地，且於8 時30分許前，即到達
    工地施作工程，不可能於如此短暫之時間內往來戊○○住家
    與工地之間云云。經查：
  (一)上開恐嚇部分之事實，業據被告於警詢、偵查及本院審理中
    坦承不諱（見警卷第14頁、偵卷第4 頁、本院卷第40頁），
    核與證人即告訴人戊○○於警詢、偵查及本院審理中指證情
    節大致相符（見警卷第22頁、偵卷第10頁、本院卷第42至43
    頁），並經檢察官勘驗戊○○於警詢中所提出之電話錄音帶
    二捲結果，確有「今天是妳較好運，我運氣較差，丟在門口
    而已，明天會不會丟在妳床下就不知道了‧‧‧我若不讓妳
    死，我會嚥不下這口氣，明天就要開庭了，我寧願死也要妳
    陪葬」、「妳今天12點若不出來，我沒看到妳的人，妳家房
    子會著火」、「限妳10點出現，不然12點就準備報警說妳家
    著火了，我登建說得到做得到，是妳逼我的」、「再五分鐘
    ，你家就要著火了，小心一點」等加害其生命、身體、財產
    等通話內容，亦有勘驗筆錄附卷可參（見偵卷第15至16頁）
    ，是被告上開自白，應與事實相符，其所為恐嚇部分犯行，
    洵堪認定。
  (二)次查，93年11月17日上午8 時許，告訴人戊○○位於屏東縣
    萬巒鄉○○村○○路9 號住家，遭人以高粱酒瓶內裝汽油，
    並於瓶口填塞布條（即俗稱「汽油彈」），點火後丟擲在房
    屋門前空地之方式引火燃燒，幸經戊○○之祖母胡陳秋月聽
    聞聲響外出察看而即時發覺，並迅速撲滅火勢，致部分水泥
    地面燒成焦黑，惟並未延燒至房屋主體結構等情，業經證人
    胡陳秋月於警詢中證稱綦詳（見警卷第28頁），並有現場照
    片4 張在卷可稽（見警卷第42至43頁），復有遺留在該處水
    泥空地之高粱酒瓶碎玻璃片1 包扣案可佐。
  (三)被告於警詢及偵查中已坦承：伊與戊○○因有感情糾紛，遂
    持伊在路旁所撿拾之高粱酒瓶，內裝另行購買10元之汽油，
    再以布條封住瓶口，嗣騎乘機車前往戊○○住家前點燃丟擲
    等語不諱（見警卷第14至15頁、偵卷第3 至4 頁），並經證
    人即戊○○住處附近之鄰居甲○○於警詢、偵查及本院審理
    中證稱：案發當天上午8 時許，伊在自己住家2 樓陽台打掃
    ，看見1 名頭戴安全帽之男子，身材略胖、皮膚黑，騎乘1
    輛藍白色車殼、前面有2 個大燈且輪胎很大之機車，在戊○○住家前來回徘徊，離去之前，該名男子還抬頭朝伊的方向
    看了一下，隨即騎乘車輛離開，緊接即聽到戊○○之祖母喊
    「著火了」，事後伊向戊○○描述所目睹之男子長相、特徵
    ，戊○○即表示應為乙○○等語明確（見警卷第31至33頁、
    偵卷第11頁、本院卷第51至52頁），復經其當庭指認被告即
    為所目睹騎乘機車之男子無訛（見本院卷第52頁），而證人
    即案發當時在附近住家樓頂鴿舍養鴿子之丁○○於本院審理
    中證稱：93年11月17日上午接近8 時許，伊要上樓養鴿子，
    突然聽到「碰」一聲，伊轉頭察看，發現30、40公尺外之住
    家門前有起火，伊有看到1 名頭戴安全帽之人快速騎乘機車
    離開現場，該機車之輪胎很大等語綦詳（見本院卷第55至56
    頁），復依甲○○、丁○○二人一致證述機車之特殊特徵以
    觀，確與被告所騎乘之機車型式相符，有機車照片在卷可參
    （見警卷第48頁）。
  (四)辯護人雖辯稱：甲○○於93年11月17日警詢筆錄中已表示，
    因該名騎乘機車之男子頭戴全罩式安全帽，故無法確定乙○○口卡所示之照片即為該名男子，嗣後竟能一再指認被告，
    足認其指認顯有偏頗不實云云（見本院卷第93至94頁），惟
    按證人之陳述有部分前後不符，或相互間有所歧異時，究竟
    何者為可採，法院仍得本其自由心證予以斟酌，非謂一有不
    符或矛盾，即應認其全部均為不可採信；尤其關於行為動機
    、手段及結果等之細節方面，證人之證言，有時亦有予渲染
    之可能，然其基本事實之陳述，若果與真實性無礙時，則仍
    非不得予以採信（最高法院74年台上字第1599號判例要旨參
    照），查證人甲○○於本院審理中證稱：因以往在村莊內從
    未見過該名男子，且該男子曾有往伊住家樓下觀望，起初伊
    以為是要找伊的家人，遂特別留意，故而清楚記得該男子之
    長相等語明確（見本院卷第54頁），雖證人甲○○對於被告
    所戴之安全帽究為全罩式或半罩式乙節，前後所述略有不符
    ，然本件案發時間與證人甲○○到庭證述之時，相隔已近半
    年，故證人甲○○因時間過久致有記憶不清之情形，亦屬平
    常，況參酌其與被告並無怨隙，且因成為本案目擊證人而在
    身心飽受壓力之情形下，仍多次出庭指證被告（此觀其於偵
    查及本院審理中，均表示恐遭被告報復而請求隔離訊問乙節
    至明，見偵卷第11頁、本院卷第51頁），足見其應無憑空攀
    誣被告之理，尚難以辯護人所指之些微瑕疵，即動搖其指證
    情節之信憑性。
  (五)被告雖以前揭情詞執為不在場之辯稱，且證人即該工地之工
    地主任壬○○於本院審理中固證稱：伊為義達營造有限公司
    之工地主任，被告係承包伊公司工程之義友工程有限公司所
    僱用之工人，93年11月17日上午，被告一如往常在8 點10分
    至15分之間到達工地後，即開始工作等語在卷（見本院卷第
    58、59頁），復經辯護人提出義達營造有限公司與義友工程
    有限公司所簽訂之發包工程承攬書一紙為證（見本院卷第61
    頁），然查：
  1.上開發包工程承攬書中，關於工程期限、開工日期僅略載「
    配合甲方（即義達營造有限公司）施工」，並無確切之日期
    ，是本件案發時間是否確屬該工程之實際施作期間，已非無
    疑；且證人壬○○復證稱：渠等於工地上班時，並未以打卡
    方式紀錄上下班之差勤時間，且當天伊並未刻意看錶，伊係
    認為被告到達工地之時間應跟往常一樣等語（見本院卷第58
    、60頁），足見證人壬○○證稱被告於93年11月17日到達工
    地之時間，係以被告平日上班之大概時間加以推認，尚乏確
    切之根據可憑，尚難遽為有利被告之認定。
  2.至證人戊○○於本院審理中雖證稱：伊於當天上午8 時30分
    許，曾以他人之行動電話（門號0000000000，嗣又向檢察官
    另行陳報門號0000000000）撥打被告之行動電話，質問被告
    為何前往伊住處放火云云（見本院卷第42頁、第97頁所附臺
    灣屏東地方法院檢察署辦案公務電話紀錄表），且被告及證
    人壬○○亦一致供稱、證稱：被告於仁武鄉工地確有接獲該
    通電話等語（見本院卷第58、84頁），然經檢察官調取相關
    行動電話門號於案發當天之雙向通聯紀錄結果【即戊○○所
    陳稱所使用之行動電話門號0000000000、0000000000及被告
    供稱所有可能用以接獲該電話之行動電話門號（被告本人門
    號：0000000000、0000000000 、被告父親所使用門號：000
    0000000 、被告母親所使用門號：0000000000）】，均查無
    上開93年11月17日上午8 時30許戊○○與被告間之通話紀錄
    （見本院卷第71、74、102 至115 頁及外放證物卷），是尚
    難認定確有該通電話聯絡存在，自無從依通話訊號所顯現之
    基地台位置據以判斷被告之所在。
  3.再者，被告始終坦承確有撥打電話予戊○○加以恐嚇乙情業
    如上述，是觀諸上開恐嚇內容所敘及之「今天是妳較好運，
    我運氣較差，丟在門口而已」、「妳今天12點若不出來，我
    沒看到妳的人，妳家房子會著火」、「限妳10點出現，不然
    12點就準備報警說妳家著火了，我登建說得到做得到，是妳
    逼我的」等語，恰與戊○○家中遭人縱火之情節不謀而合，
    被告倘非縱火之人，豈有使用如此貼切之字眼遂行其恐嚇目
    的之理？故依前開各節交相參佐，足認被告應為前往戊○○
    住家丟擲自製汽油彈引發火勢之人，被告所為辯解，無非飾
    卸之詞，委無可採。
  (六)末查，俗稱之汽油彈，係以汽油加入空酒瓶（或其他容器）
    ，並於瓶口塞入布條，藉虹吸作用使之易於點燃，而經點燃
    拋擲後，該容器落地或撞擊硬物碎裂散逸汽油後即可達擴大
    燃燒之目的。依卷附照片所示（見警卷第42至43頁），被告
    將內裝汽油且瓶口塞有布條之高粱酒瓶點燃後，丟擲於戊○○住家門前空地之位置，已極為接近該戶住宅之房屋主體，
    ，瞬間起火後即有迅速延燒危及房屋主體之虞，雖經戊○○
    之祖母胡陳秋月聽聞聲響外出察看而即時發覺，並迅速撲滅
    火勢，始未延燒至房屋主體結構，僅致部分水泥地面燒成焦
    黑，然被告主觀上乃基於放火燒燬他人住宅之故意，應無疑
    義。
  (七)綜上調查結果，本件事證明確，被告犯行洵堪認定，應依法
    論科。
二、查告訴人戊○○位於屏東縣萬巒鄉○○村○○路9 號之住處
    ，為現供人使用之住宅，被告將高粱酒瓶內裝汽油，復於瓶
    口填塞布條，點燃後朝戊○○住處門前丟擲引火燃燒，惟經
    戊○○之祖母及時發覺撲滅火勢，故僅將該房屋門前之部分
    水泥空地燒成焦黑，而未波及房屋之主體結構，故房屋之主
    要效用尚未喪失，是核其所為，係犯刑法第173 條第3 項、
    第1項 之放火燒燬現供人使用之住宅未遂罪；另被告於電話
    中對戊○○恫嚇稱加害生命、身體、財產之事，使戊○○心
    生畏懼，致生危害於安全，係犯刑法第305 條之恐嚇危害安
    全罪。又被告已著手對現供人使用之住宅實施放火行為，然
    未生房屋主要效用喪失之燒燬結果，其犯罪係屬未遂，爰依
    刑法第26條前段，減輕其刑。被告所為多次恐嚇犯行，時間
    緊接，方法相同，觸犯構成要件相同之罪，顯係基於概括犯
    意反覆為之，為連續犯，應依刑法第56條規定論以1 罪，並
    加重其刑。被告曾於89年間，因傷害案件，經臺灣高等法院
    高雄分院判處有期徒刑1 年確定，經入監服刑後，嗣於90年
    10月4 日假釋出監，甫於同年10月20日保護管束期滿，假釋
    未經撤銷，以已執行論，有臺灣屏東地方法院檢察署刑案資
    料查註紀錄表、臺灣高等法院被告前案紀錄表在卷可考，其
    於有期徒刑執行完畢5 年內再犯上開有期徒刑以上之2 罪，
    係屬累犯，各應依刑法第47條規定加重其刑，並就恐嚇部分
    遞予加重之。被告所犯上開2 罪間，犯意各別，行為互殊，
    應予分論併罰。爰審酌被告有傷害前科已如上述，其與被害
    人間雖有感情糾紛，詎不思循理性途徑妥善解決，竟以強烈
    之手段對被害人住宅投擲汽油彈洩憤，且於縱火不成後，猶
    多次撥打電話恐嚇被害人，使被害人之身心驚恐不安，且住
    家安全亦遭受嚴重危害及犯後之態度等一切情狀，分別量處
    如主文所示之刑，並定其應執行之刑。又被告雖否認犯行，
    然依本院前開事實認定之結果，扣案之高粱酒瓶碎玻璃片1
    包，顯為被告所有，且係供放火未遂犯行所用之物，爰依刑
    法第38條第1 項第2 款規定，併予宣告沒收。
三、公訴意旨另以：
  (一)被告除有前開經本院論罪科刑之恐嚇犯行外，又承上概括犯
    意，連續自93年12月9 日起至同年12月31日止，以其所使用
    之行動電話（門號：0000000000）撥打戊○○住處電話（00
    -0000000）恐嚇戊○○；另連續自93年12月13日起至94年1
    月27日下午6 時許止，以同上行動電話（門號：0000000000
    ）撥打戊○○之胞妹己○○所使用之行動電話（門號：0000
    000000）恐嚇己○○，亦涉犯刑法第305 條之恐嚇危害安全
    罪等語（此部分原未經起訴，經檢察官於本院審理中當庭更
    正起訴事實，見本院卷第136 至137 頁）。
  (二)按犯罪事實應依證據認定之，無證據不得認定犯罪事實；不
    能證明被告犯罪或其行為不罰者，應諭知無罪之判決，刑事
    訴訟法第154 條第2 項、第301 條第1 項分別定有明文。又
    認定犯罪事實所憑之證據，雖不以直接證據為限，間接證據
    亦包括在內；然而無論直接或間接證據，其為訴訟上之證明
    ，須於通常一般之人均不致有所懷疑，而得確信其為真實之
    程度者，始得據為有罪之認定，倘其證明尚未達到此一程度
    ，而有合理之懷疑存在時，事實審法院復已就其心證上理由
    予以闡述，敘明其如何無從為有罪之確信，因而為無罪之判
    決，尚不得任意指為違法；再告訴人之告訴，係以使被告受
    刑事追訴為目的，其指訴是否與事實相符，仍應調查其他證
    據，以資審認，必被害人所述被害情形，無瑕疵可擊，且就
    其他方面調查，又與事實相符，始足據為有罪判決之基礎（
    最高法院76年台上字第4986號判例、81年台上字第3539號判
    決意旨參照）。
  (三)檢察官認被告尚涉有此部分恐嚇犯行，無非係以證人即被害
    人戊○○、己○○於本院審理中之證述、戊○○當庭提出之
    通話錄音帶二捲及卷附行動電話通聯記錄等為其主要論據。
    訊據被告堅決否認涉有此部分恐嚇犯行，辯稱：伊除有於93
    年11月17、18此2 日以電話恐嚇戊○○外（即上開本院論罪
    科刑部分），並未再有其他電話恐嚇行為，且伊從未使用行
    動電話門號0000000000等語。
  (四)經查：
  1.證人戊○○於本院審理中雖證稱：被告直到92年12月中旬都
    還撥打電話至家中恐嚇伊等語（見本院卷第46頁），另證人
    己○○於本院審理中亦證稱：被告於本案發生後即不斷撥打
    電話予伊使用之行動電話0000000000，所使用的門號分別為
    0000000000、0000000000，有時則無來電顯示，內容大多為
    「如果讓他碰到，就是輸贏的開始」、「把棺材準備好」之
    類的話等語（見本院卷第128至129頁），且有行動電話（門
    號0000000000、0000000000）之通聯記錄附卷可參（見本院
    卷第89至90頁及外放證物卷，另經檢察官提出彙整資料見本
    院卷第86至88頁），故上開行動電話門號0000000000，與被
    害人戊○○住處電話（00-0000000）於93年12月9 日至同年
    12月31日、及與被害人己○○所使用之行動電話門號（0000
    000000）於93年12月13日起至94年1 月27日下午6 時許止，
    均有極為密集之通話情形，固堪認定。
  2.惟查，行動電話門號0000000000係自93年8 月18日啟用，乃
    易付卡門號，經登記之申請人姓名為「NGUYEN NGOC HUNG」
    ，帳單地址登記為「屏東縣東港鎮○○街133 之20號」乙節
    ，有門號申請人資料一份在卷可參（見本院卷第141 頁），
    尚難認與被告有何直接關連。復經本院於審理中當庭勘驗被
    害人戊○○庭呈之錄音帶結果，其中一捲為94年1 月27日18
    時20分17秒，門號0000000000使用人與己○○所使用之門號
    0000000000之通話內容：「男聲：王小君和戊○○逼我，以
    後不要怨恨我，我要好好跟你們說你們不要，好，沒關係‧
    ‧‧害我被抓去關‧‧‧準備棺材‧‧‧你們家的人‧‧‧
    ，女聲：你無聊」；另一捲則時間不詳、通話門號不詳，內
    容僅有「女聲：喂。男聲：聖誕節快樂。女聲：喂。男聲：
    聖誕節快樂。女聲：你是誰？男聲：你不用管我是誰。女聲
    ：乙○○你不要鬧。男聲：我只是跟你說聖誕節快樂而已。
    」，然均無法確認是否為被告之聲音，有本院審理筆錄暨錄
    音譯文可佐（見本院卷第83、85頁），是被告辯稱：伊並未
    使用該行動電話門號等語，尚非無據。
  3.再者，依上開勘驗結果可知，除該通94年1月27日18時20分
    17秒，門號0000000000使用人與己○○之通話外，另一通之
    通話門號、時間均不詳，自難認定係被告撥打電話予戊○○
    ，且該名男性於電話中僅稱「聖誕節快樂」等語，亦非危害
    生命、身體、財產之恐嚇言語，況證人戊○○於本院審理中
    復證稱：被告於93年12月中旬至12月底來電時，均係表示道
    歉之意等語明確（見本院卷第46頁），是公訴人所指被告另
    自93年12月9 日起至同年12月31日止，以其所使用之行動電
    話（門號：0000000000）撥打戊○○住處電話（00-0000000
    ）恐嚇戊○○等事實，即乏積極確切證據可資證明。
  4.至證人己○○於本院審理中雖證稱：因先前已接獲被告多次
    以0000000000門號來電恐嚇，故伊可確認被告即為使用門號
    0000000000來電之人等語等語（見本院卷第131 至132 頁）
    ，固與通聯記錄所呈門號0000000000與門號0000000000通話
    頻率密集之情形大致相符（詳上述(三)1.），然通聯記錄僅能
    知悉電話通訊聯絡之次數、時間，非若通訊監察結果可明確
    得知通話內容為何，參酌己○○乃戊○○之胞妹，復為此部
    分恐嚇事實之被害人，其指證無非為使被告受刑罰之訴追，
    於欠缺補強證據證明被告確有使用行動電話門號0000000000
    ，復無法由上開錄音內容認定為被告本人之聲音之情況下，
    自難僅憑被害人己○○主觀之判斷及推想，據為認定被告有
    罪之唯一證據。
  (五)綜上所述，公訴人所指被告另涉犯上開此二部分之恐嚇犯行
    ，除證人即被害人戊○○、己○○之指證外，均乏積極確切
    之補強證據相佐，揆諸前揭說明，自難證明被告該部分之犯
    罪，惟公訴人認與前開經本院論罪科刑之恐嚇犯行有連續犯
    之裁判上一罪關係，爰不另為無罪之諭知，附此敘明。
據上論斷，應依刑事訴訟法第299 條第1 項前段，刑法第56條、
第173 條第3 項、第1 項，第305 條、第26條前段、第47條、第
51 第5款、第38條第1 項第2 款，罰金罰鍰提高標準條例第1 條
前段，判決如主文。
本案經檢察官劉俊儀到庭執行職務。
中   華    民    國   94    年    7      月     19    日
                    刑事第四庭   審判長法  官  莊鎮遠
                                       法  官  王以齊
                                       法  官  劉敏芳
以上正本證明與原本無異。
如不服本判決應於收受本判決送達後十日內向本院提出上訴書狀
，其未敘述上訴理由者，並得於提起上訴後十日內向本院補提理
由書狀（均須按他造當事人之人數附繕本）「切勿逕送上級法院
」
中　　華　　民　　國　　94　　年　　7 　　月　　19　　日
                                       書記官  許倬維
附錄：本判決論罪科刑法條：
刑法第173條第1項、第3項：
放火燒燬現供人使用之住宅或現有人所在之建築物、礦坑、火車
、電車或其他供水、陸、空公眾運輸之舟、車、航空機者，處無
期徒刑或7年以上有期徒刑。
第1項之未遂犯罰之。
刑法第305條
以加害生命、身體、自由、名譽、財產之事，恐嚇他人致生危害
於安全者，處2 年以下有期徒刑、拘役或三百元以下罰金。
